臺灣高等法院臺中分院刑事判決
110年度金上訴字第2119號
上  訴  人  
即  被  告  葉齊霖



上列上訴人因違反洗錢防制法案件，不服臺灣臺中地方法院110
年度金訴字第637號中華民國110年9月29日第一審判決（起訴案
號：臺灣臺中地方檢察署110年度偵緝字第962號），提起上訴，
本院判決如下：
   主  文
上訴駁回。
    犯罪事實及理由
一、刑事訴訟法第348條規定：「上訴得對於判決之一部為之。
    對於判決之一部上訴者，其有關係之部分，視為亦已上訴。
    但有關係之部分為無罪、免訴或不受理者，不在此限。上訴
    得明示僅就判決之刑、沒收或保安處分一部為之。」其立法
    理由並敘明：「上訴書狀若未聲明係對於判決之一部或全部
    提起上訴，原審或上訴審法院為確認上訴之範圍，並基於訴
    訟照料之義務，自應進行闡明，曉諭上訴人以言詞或書面就
    其上訴範圍為必要之陳述。」等語。查上訴人即被告葉齊霖
    （下稱被告）上訴狀未聲明係對於判決之一部或全部提起上
    訴，其理由狀並僅就本案之量刑敘明上訴理由（參本院卷第
    5、15頁），且其經本院合法傳喚，於民國110年12月21日準
    備程序、111年2月10日審理程序均未到庭，致無從對其行使
    闡明以確認上訴範圍，本院審之原審判決就認定犯罪事實部
    分，並無適用法條不當而應予撤銷之不利益被告情形，不致
    使其受到裁判之突襲，復為保障被告日後上訴之權利，認被
    告係就原審判決全部提起上訴，合先敘明。
二、本案經本院審理結果，認第一審判決認事用法及量刑均無不
    當，應予維持，除將犯罪事實欄第3 、4 行關於「並可預
    見其將金融帳戶提供與真實姓名、年籍不詳之人後」之記載
    ，應更正為「並已預見其將金融帳戶提供與真實姓名、年籍
    不詳之人後」，其餘均引用第一審判決書記載之犯罪事實、
    證據及理由（如附件）。
三、上訴意旨略以：被告於警詢、偵查及原審均自白犯罪，犯後
    態度良好，且本案並無犯罪所得，被告一時失慮，出於幫助
    朋友心態誤犯本案，量刑上尚有可憫之處，原審之量刑過重
    ，請給予被告改過自新機會等語。惟查：
　㈠刑法第59條之酌量減輕，必於犯罪另有特殊之原因與環境等
    ，在客觀上足以引起一般同情，認為即予宣告法定低度刑期
    尤嫌過重者，始有其適用；至於情節輕微，僅可為法定刑內
    從輕科刑之標準，不得據為酌量減輕之理由（最高法院28年
    上字第1064號、45年台上字第1165號、51年台上字第899號
    判決意旨參照）。近年詐騙集團盛行，屢造成被害人鉅額損
    失，嚴重破壞社會治安，此為立法嚴懲之理由，被告提供帳
    戶幫助詐欺被害人及幫助產生遮斷資金流動軌跡以逃避國家
    追訴、處罰效果，可非難性高，危害社會秩序，其犯罪情狀
    ，客觀上難認有何足以引起一般同情而顯可憫恕，或科以最
    低度刑仍嫌過重之情形，並無情輕法重，顯可憫恕之情狀，
    無從依刑法第59條規定酌減其刑。
　㈡量刑輕重，係屬事實審法院得依職權自由裁量之事項，茍已
    斟酌刑法第57條各款所列情狀而未逾越法定刑度，不得遽指
    為違法（最高法院72年度台上字第6696號判決要旨參照）。
    原審判決已注意刑法第57條各款規定之適用，就其量刑詳為
    審酌並敘明理由，上訴意旨所稱自始坦承之犯後態度亦經評
    價，既未逾越法定刑度，復未濫用自由裁量之權限，所為量
    刑核無不當或違法，且無輕重失衡情形。且審之被告本案所
    犯幫助一般洗錢犯行，其法定刑為7年以下有期徒刑，併科
    新臺幣5百萬元以下罰金，原審經依累犯加重，及依刑法第3
    0條第2項、洗錢防制法第16條第2項遞減輕其刑後，對被告
    宣告有期刑4月，併科罰金1萬元，核屬低度之量刑。
　㈢基上所述，原審量刑並無過重情事，於法並無違誤、不當，
    被告上訴為無理由，應予駁回。
四、被告經本院合法傳喚，無正當理由不到庭，爰不待其陳述，
    逕行判決。 　　
據上論斷，應依刑事訴訟法第371條、373條、第368條，判決如
主文。
本案經檢察官許景森提起公訴，檢察官王清杰到庭執行職務。
中　　華　　民　　國　　111 　年　　 2　　月　　25　　日
            刑事第十庭     審判長法　官   陳  宏  卿
                                 法　官   簡  芳  潔
                                 法　官   林  美  玲
以上正本證明與原本無異。
如不服本判決應於收受送達後20日內向本院提出上訴書狀，其未
敘述上訴理由者，並得於提起上訴後20日內向本院補提理由書（
均須按他造當事人之人數附繕本）「切勿逕送上級法院」。因疫
情而遲誤不變期間，得向法院聲請回復原狀。
                                 書記官   趙  郁  涵
　　　　　　　　　　　　　　　　 
中　　華　　民　　國　　111 　年　　2 　　月　　25　　日